臺灣高等法院臺中分院刑事裁定
110年度聲字第2097號
聲  請  人  臺灣高等檢察署臺中檢察分署檢察官     
受  刑  人  梁宇盛

             


上列聲請人因受刑人數罪併罰有二裁判以上，聲請定其應執行之
刑（聲請案號：110年度執聲字第972號），本院裁定如下：
    主  文
梁宇盛因犯如附表所示各罪所處之刑，應執行有期徒刑伍年陸月
。
    理  由
一、聲請意旨略以：受刑人梁宇盛（下稱受刑人）因違反毒品危
    害防制條例數罪，先後經判決確定如附表，應依刑法第53條
    、第51條第5款規定，定其應執行之刑，爰依刑事訴訟法第4
    77條第1項規定，聲請定其應執行刑等語。
二、按數罪併罰有二裁判以上，宣告多數有期徒刑者，於各刑中
    之最長期以上，各刑合併之刑期以下，定其刑期，但不得逾
    30年。刑法第53條、第51條第5款亦有明定。次按數罪併罰
    之定應執行之刑，係出於刑罰經濟與責罰相當之考量，並非
    予以犯罪行為人或受刑人不當之利益，為一種特別的量刑過
    程，相較於刑法第57條所定科刑時應審酌之事項係對一般犯
    罪行為之裁量，為定應執行刑之宣告，乃對犯罪行為人本身
    及所犯各罪之總檢視，除應考量行為人所犯數罪反應出之人
    格特性，並應權衡審酌行為人之責任與整體刑法目的及相關
    刑事政策，在量刑權之法律拘束性原則下，依刑法第51條第
    5款之規定，採限制加重原則，以宣告各刑中之最長期為下
    限，各刑合併之刑期為上限，但最長不得逾30年，資為量刑
    自由裁量權之外部性界限，並應受法秩序理念規範之比例原
    則、平等原則、責罰相當原則、重複評價禁止原則等自由裁
    量權之內部抽象價值要求界限之支配（本院按：即內部性界
    限），以使輕重得宜，罰當其責，俾符合法律授與裁量權之
    目的，以區別數罪併罰與單純數罪之不同，兼顧刑罰衡平原
    則（最高法院100年度台抗字第440號裁定意旨參照）。再執
    行刑之酌定，審酌各罪間之關係時，宜綜合考量數罪侵害法
    益之異同、對侵害法益之加重效應及時間、空間之密接程度
    ，各罪間之獨立程度較高者，法院宜酌定較高之執行刑，但
    仍宜注意維持輕重罪間刑罰體系之平衡。行為人所犯數罪係
    侵害不可替代性或不可回復性之個人法益者，宜酌定較高之
    執行刑。民國107年8月7日司法院院台廳刑一字第107002186
    0號函訂定並自即日生效之「刑事案件量刑及定執行刑參考
    要點」第24、25點規定可供參考。再者，刑事訴訟法第370
    條第2項、第3項，已針對第二審上訴案件之定應執行刑，明
    定有不利益變更禁止原則之適用；而分屬不同案件之數罪併
    罰有應更定執行刑之情形，倘數罪之刑，曾經定應執行刑，
    再與其他裁判宣告之刑定應執行刑時，在法理上亦同受此原
    則之拘束。亦即，另定之執行刑，其裁量所定之刑期，不得
    較重於前定之執行刑加計後裁判宣告之刑或所定執行刑之總
    和（最高法院110年度台抗字第963號裁定意旨參照）。
三、經查，受刑人犯如附表所示之罪，各處如附表所示之刑，均
    經確定在案，有各該案件判決書及臺灣高等法院被告前案紀
    錄表在卷可稽。本院審核認聲請為正當，應予准許。爰審酌
    受刑人所犯如附表所示各罪，犯罪態樣分別為意圖販賣而持
    有第二級毒品罪（附表編號1）、共同販賣第三級毒品罪（
    附表編號2）、共同販賣第三級毒品未遂罪（附表編號3），
    所侵害法益種類、犯罪手段、情節相同或類似，均屬與販賣
    毒品相關之犯罪，彼此之關連性較高，又附表所示各罪之犯
    罪時間為108年11月18日至109年3月13日間，犯罪時間相隔
    並非久遠，責任非難重複程度相對較高，並考量各罪之法律
    目的、受刑人違反之嚴重程度，為整體非難評價，及衡酌附
    表編號1至2所示之罪，前經定應執行有期徒刑4年2月確定，
    附表編號3所示之罪，前經判決有期徒刑2年確定，合計為有
    期徒刑6年2月（即原定執行刑加計之總和），則形成法院裁
    量所定刑期上限之拘束。本院綜合判斷上情，復參諸刑法第
    51條第5款係採限制加重原則，而非累加原則之意旨，本於
    比例原則、責罰相當等原則，合併定其應執行刑如主文所示
    。
四、依刑事訴訟法第477條第1項，刑法第53條、第51條第5 款，
    裁定如主文。
中　　華　　民　　國　　110 　年　　8 　　月　　19　　日
            刑事第十庭  審判長法  官  陳  宏  卿
                              法  官  林  美  玲
                              法  官  楊  文  廣
以上正本證明與原本無異。
如不服本裁定，應於收受送達後五日內向本院提出抗告書狀（須
附繕本）。 
                              書記官  呂  安  茹
　　　　　　　　　　　　　　　            
中　　華　　民　　國　　110 　年　　8 　　月　　19　　日
附表　　　　　　
編           號          1         2         3 罪           名  意圖販賣而持有第二級毒品罪 共同販賣第三級毒品罪 共同販賣第三級毒品未遂罪 宣    告     刑  有期徒刑2年 有期徒刑3年7月 有期徒刑2年 犯  罪  日  期  109年2月20日 109年3月13日 108年11月18日 偵查（自訴）機關 年度案號  臺中地檢109年度偵字第7126等號 臺中地檢109年度偵字第7126等號 臺中地檢108年度偵字第33737號 最  後   事實審 法    院 臺中地院 臺中地院 臺中高分院  案    號 109年度訴字第2287、2309號 109年度訴字第2287、2309號 109年度上訴字第2179號  判決日期 110年2月26日 110年2月26日 110年3月16日 確  定    判  決 法    院 臺中地院 臺中地院 最高法院  案    號 109年度訴字第2287、2309號 109年度訴字第2287、2309號 110年度台上字第3816號  判    決 確定日期 110年6月16日 110年6月16日 109年6月24日 是否為得易科罰金之案件  否 否 否 備           註  臺中地檢110年度執字第9007號（編號1至2曾定應執行有期徒刑4年2月）  臺中地檢110年度執字第9699號